# 请教准则解释 14 号运营期收入确认

提问人：冰冰北冰洋 时间：2022-01-18 21:05:28
陈老师及各位老师，本年审计中遇到PPP公司需确认建设期的收入，学习了会计准则解释 14 号，如果是无形资产模式，对于在建设期确认收入后，运营期确认认收入所有取得的收入，还是应该将建设期收入扣除；看很多帖子，都是将 建设期确认收入对应的合同资产在交付使用时转入无形资产，然后在运营期摊销。如果这样运营期确认的收入应该含建设投资收入，那就出现了建设期收入在运营期收入重复确认了。请教老师，这个地方应该怎么理解是合理呢！

回答人：chenyiwei
对于此处的“重复确认收入”问题，在IFRIC 12的结论基础中有说明，如下：
ＢＣ３２ 在一些情况下，授予方对建造服务支付非现金，即用无形资产（向公共
服务使用者收费的权利） 交换经营方提供的建造服务。然后经营方使用无形资产从
公共服务使用者得到更多收入。
ＢＣ３３ 《国际会计准则第１８号》⑦ 第１２段指出：
当所售的商品和提供的服务是用来交换非类似性质的商业或服务，该交换被认为
是产生收入的交易。收入以收到的商品或者劳务的公允价值来计量，并按转让的现金
或现金等价物金额来调整。当已收到的商品或劳务的公允价值不能可靠地计量时，收
入则以放弃的商品或劳务的公允价值来计量，并按转让的现金或现金等价物金额来
调整。
ＢＣ３４ 国际财务报告解释委员会指出，全部收入不等于全部现金流入。原因在
于当经营方在交换其建造服务中收到无形资产时，存在两组而非一组流入和流出。在
第一组，与授予方易货贸易中建造服务交换为无形资产。在第二组，耗尽从授予方收
到的无形资产而从公共服务使用者获取现金流入。此结果并不仅局限于本解释公告范
围内的服务协议。主体提供商品或劳务以交换另外不同的产生未来现金收入的资产的
任何情况都会导致相似结果。
ＢＣ３５ 一些国际财务报告解释委员会成员并不满意这样的结果，并且更倾向于
另一种会计方法，在这种方法下全部收入被限定为现金流入。但是，他们接受与易货
交易一致的处理，即不同商品或劳务的交换。